臺灣板橋地方法院刑事判決　　　　　　　　　　　　　九十年度易字第三九六八號
　　公訴人　臺灣板橋地方法院檢察署檢察官
　　被　告　甲○○
右列被告因竊盜案件，經檢察官提起公訴（九十年度偵字第一九０七二號），本院判
決如左：
    主    文
甲○○竊盜，處拘役伍拾日，如易科罰金，以參佰元折算壹日。
    事    實
一、甲○○前於民國八十九年一月二十五日因偽造文書案件，經臺灣臺北地方法院判
    處有期徒刑四月，緩刑二年，並經確定，現仍在緩刑中。竟仍不知悔改，復於九
    十年六月二日晚間十時十分許，在臺北縣中和市○○路四二九號前，見屬乙○○
    所有之車號ＤＱＯ─三九一號輕型機車停放該處，且機車鑰匙尚插在置物箱鎖匙
    孔上未取下，遂意圖為自己不法之所有，下手竊取該機車後供己騎用。嗣於同年
    七月六日中午十二時許，因該機車之電腦控制器損壞而將該機車送至臺北縣中和
    市○○路九十三號「協憶機車行」修理，嗣因遲未付款取車，經該機車行負責人
    申廷鑫向警方查證結果發現係屬失竊之贓車而為警尋線查獲，於同年八月一日通
    知甲○○到案。
二、案經臺北市政府警察局中正第二分局移送臺灣板橋地方法院檢察署檢察官偵查起
    訴。
    理    由
一、訊據被告甲○○對其於前揭時地竊取乙○○所有之車號ＤＱＯ─三九一號輕型機
    車之事實，固坦承不諱，惟辯稱：伊肢體殘障，找工作不易，行竊當天原本與人
    約好要在下午三時四十分許至臺北市○○○路面試，因等不到公車，時間又快到
    了，見路邊有該機車且鑰匙在車上，所以才騎走，後來伊有將機車放回原位停放
    ，之後又有去發動，但發不動，後來請一位銀行保全人員將該機車拿去修理，伊
    將該車騎走之時間係在白天不是晚上云云。
二、然查前揭事實，業經被害人乙○○於警訊時指稱：伊於九十年六月二日晚間十時
    十分許，前往臺北縣中和市○○路訪友，將機車停在景平路四二九號前，後來去
    牽車時，發現機車被竊，因伊將鑰匙遺忘在置物箱鎖匙孔上，伊遂於當日晚間十
    時三十分許前往中和分局報案等語（見偵查卷第六之一頁、第二十一頁），並有
    偵查卷附車輛竊盜、車牌失竊資料個別查詢報表─查詢車輛認可資料、臺北縣警
    察局車輛失竊證明單、臺北市政府警察局中正第二分局車輛尋獲電腦輸入單、失
    竊報告、及被害人簽具之贓物認領保管單各一紙可稽。是被害人機車失竊之時間
    應係在夜間而非日間。
三、次查證人即「協憶機車行」負責人申廷鑫於警訊時證稱：九十年七月六日中午約
    十二時至十三時之間，一客戶牽一輛車號ＤＱＯ─三九一號輕型機車至伊機車行
    修理，經檢查發現是電腦控制器損壞，導致無法發動，該男子稱趕時間請伊先修
    理，事後再來取車，並留下0000000000號行動電話，自稱姓吳，但事隔多日未見
    前來取車，伊遂於同年七月十三日前後打上述行動電話，伊可確認係對方接聽無
    誤，該男子稱因較忙，過兩天再來取車，但仍未前來，伊感覺奇怪，於是向警局
    查詢，該車竟係失竊贓車，該男子約二十歲上下，矮瘦，反應似天生遲鈍，說話
    有點大舌頭，嘴有點歪，由於上開特徵，伊確認電話係該男子接聽無誤，機車修
    理費用新臺幣六百五十元迄今未付等語（見偵查卷第八頁至第九頁、第二十二頁
    背面），並有證人出示之修車估價單一紙在卷可查。證人申廷鑫所述將贓車送修
    之人之特徵，與被告吻合。而被告於警訊時亦自承：於前揭時地竊取機車供己代
    步使用，於九十年七月六日中午原本要騎該機車去臺北市○○○路頂好市場附近
    逛逛，行經協憶機車行附近時，機車突然故障，所以就便牽至該車行修理等語（
    見偵查卷第三頁背面至第四頁）。顯見將機車送修之人係被告本人無誤。
四、綜上所述，本件事證明確，被告竊盜犯行堪予認定。至被告於本院審理時所辯，
    因與客觀事證不符，自不足採。核被告所為係犯刑法第三百二十條第一項之竊盜
    罪。爰審酌被告為一己之貪念，竊取他人機車，其犯罪之動機、目的、手段、所
    生危害、及犯罪後之態度等一切情狀，量處如主文所示之刑，並諭知易科罰金之
    折算標準，以示懲儆。
據上論斷，應依刑事訴訟法第二百九十九條第一項前段，刑法第三百二十條第一項、
第四十一條第一項，罰金罰鍰提高標準條例第一條前段、第二條，判決如主文。
本案經檢察官張治平到庭執行職務。
中      華      民      國      九 十 一    年     一    月    十 七    日
                                            臺灣板橋地方法院刑事第四庭
                                                法    官    談      虎
右正本證明與原本無異。
如不服本判決，應於判決送達後十日內，向本院提出上訴狀。
                                                書 記 官    陳  君  偉
中      華      民      國      九 十 一    年     一    月    十 七    日
附註法條：
刑法第三百二十條第一項
  意圖為自己或第三人不法之所有，而竊取他人之動產者，為竊盜罪，處五年以下有
  期徒刑、拘役或五百元以下罰金。
